臺灣板橋地方法院民事判決　　　　　　　 96年度訴字第893號
原　　　告　甲○○
被　　　告　乙○○
　　　　　　　　　　　號3樓
上列當事人間請求侵權行為損害賠償事件，經本院於民國96年7
月16日言詞辯論終結，判決如下：
    主      文
被告應給付原告新台幣貳仟元。
原告其餘之訴駁回。
訴訟費用由被告負擔百分之一，餘由原告負擔。
    事實及理由
一、原告主張：原告於民國（下同）95年6 月22日晚間9 時8 分
    許，騎乘車牌號碼K6T-186 號機車，沿台北縣中和市○○路
    581 巷口欲左轉員山路時，遭闖越紅燈之被告駕駛5N-2029
    號自用小貨車撞擊，原告因而人車倒地，除左手肘與左胸受
    有嚴重擦傷外，並遺失隨身配帶之勞力士金錶1 支，被告對
    於原告所受上開損害應負賠償之責。因原告所有之K6T-186
    號機車係於事故前不到1 星期剛買受之新車，受撞後全毀，
    已不堪使用，被告應賠償原告相當於新車之金額，而同型車
    目前新車市價為新台幣（下同）63,500元，原告1 年前則係
    以66,500元買受，另原告遺失之勞力士金錶價值為745,200
    元，原告所受損害為811,700 元，惟僅請求被告賠償808,60
    0 元等語，並聲明：被告應給付原告808,600元。
二、被告則以：原告最初只說機車受有損害，並未表示有遺失金
    錶，原告應證明確有金錶遺失，且原告應證明機車全毀已無
    法修復，伊只願賠償賠原告修理機車的費用，如原告無法提
    出修理單據，伊只願賠償2,000 元等語置辯，並聲明：駁回
    原告之訴。
三、查原告主張其於95年6 月22日晚間9 時8 分許，騎乘車牌號
    碼K6T-186 號機車，沿台北縣中和市○○路581 巷口欲左轉
    員山路時，遭闖越紅燈之被告駕駛5N-2029 號自用小貨車撞
    擊，因而人車倒地等情，已據原告提出本院95年度交訴字第
    157 號刑事判決1 份為證，復為被告所不爭執，自堪信為真
    實。
四、按因故意或過失，不法侵害他人之權利者，負損害賠償責任
    ；汽車、機車或其他非依軌道行駛之動力車輛，在使用中加
    損害於他人者，駕駛人應賠償因此所生之損害。民法第184
    條第1 項前段、第191 條之2 前段分別定有明文。本件被告
    未遵循交通號誌，駕車闖越紅燈，撞擊原告騎乘之K6T-186
    號機車，致原告人車倒地，受有傷害，既經認定如前，依上
    開規定，原告若因此受有損害，被告對之自負有賠償之責。
    惟依民事訴訟法第277 條前段規定，原告仍應就其確實受有
    損害，以及所受損害之數額，負舉證之責。本件原告雖主張
    其受有金錶遺失及機車受撞後全毀已不堪使用之損害，然均
    為被告否認，原告復未舉證以實其說，是原告此部分主張即
    乏憑證，不足採信。又原告雖未能證明其所騎乘之機車因受
    撞而全毀，但原告機車確因本件車禍而有受損之事實，則為
    被告所不爭執，並表示願賠償2,000 元；本院審酌原告自陳
    其機車並未送修，且現已不見，則在原告未能證明其機車因
    本件車禍受撞所受實際損害數額之情況下，原告關於機車損
    害部分之請求，於被告不爭執之2,000 元範圍內為有理由，
    應予准許。逾上開範圍之請求，以及關於金錶遺失之請求部
    分，則無理由，應予駁回。
五、至於原告提出訊問證人即車禍處理員警李俊昆、陳朝勇之聲
    請，其待證事實僅為原告受撞後有飛出（見本院96年7 月16
    日言詞辯論筆錄），本院因認無訊問之必要，故不予訊問，
    併此敘明。
六、訴訟費用負擔之依據：民事訴訟法第79條。
中　　華　　民　　國　　96　　年　　7 　　月　　30　　日
                  民事第二庭    法　官　程怡怡
以上正本係照原本作成
如對本判決上訴，須於判決送達後20日內向本院提出上訴狀
中　　華　　民　　國　　96　　年　　7 　　月　　31　　日
                                書記官　華海珍
